臺灣高等法院臺南分院刑事判決　　　　　　 九十年度上訴字第一五一八號　孝股
　　上訴人即被告　庚○○
　　指定辯護人　　本院公設辯護人己○○
右上訴人因竊盜案件，不服臺灣嘉義地方法院九十年度易字第七００號中華民國九十
年十月十九日第一審判決（起訴案號：臺灣嘉義地方法院檢察署九十年度偵字第四
四五七號。併案審理案號九十年度偵字第六一二八號），提起上訴，暨檢察官併案審
理（併案審理案號：臺灣嘉義地方法院檢察署九十年度偵字第六六七一號），本院判
決如左：
    主  文
原判決撤銷。
庚○○共同以犯竊盜罪為常業，累犯，處有期徒刑參年，並應於刑之執行前令入勞動
場所強制工作參年。
    事  實
一、庚○○計有下列竊盜罪之前科紀錄：
  (1)於民國（下同）七十三年間，因竊盜罪，經臺灣嘉義地方法院判處罰金五仟元，
    如易服勞役以三十元折算壹日確定，於七十四年三月二十七日執行完畢。
  (2)七十四年間，因竊盜罪，經臺灣嘉義地方法院判處有期徒刑三月確定，於七十四
    年十二月十四日執行完畢。
  (3)七十五年間，因竊盜罪，經臺灣嘉義地方法院判處有期徒刑六月確定，並於七十
    五年九月九日執行完畢。
  (4)七十六年間，因竊盜罪，經臺灣嘉義地方法院判處有期徒刑一年確定，並於七十
    七年四月十一日執行完畢。
  (5)八十年間，因竊盜罪，經臺灣嘉義地方法院判處有期徒刑二年四月確定，並諭知
    應於刑之執行前令入勞動場所強制工作，於八十三年十一月一日免其刑之執行及
    強制工作免予繼續執行。
  (6)又因竊盜罪，經臺灣嘉義地方法院於八十九年七月十五日，以八十九年度易字第
    五七六號判處有期徒刑八月確定，於九十年二月十四日執行完畢。
二、庚○○猶不知悔悟，於九十年二月十四日執行完畢後，復意圖為自己不法之所有
    ，自九十年五月十一日起至九十年九月二十四日止，先後於如附表所示之犯罪時
    間、地點，或單獨一人或夥同綽號「金龜」之成年男子（姓名、年籍不詳）基於
    共同犯意之聯絡，由「金龜」擔任把風工作（詳附表編號第十六），庚○○則以
    徒手或持虎頭剪之方式，在戶外或翻牆入內竊得如附表所示之物，共計行竊達十
    八次（犯罪時間、地點、所持之工具、共犯之名稱、犯罪手法、犯罪既、未遂均
    詳見附表編號第一至編號第十八所示），並恃竊盜所得為其生活之資，而以之為
    常業。嗣於同年七月七日凌晨三時許，在如附表編號十六所示地點著手打開丙○○置於該處車號ＬＵＸ三二二號重型機車置物箱，並將置物箱中之東西丟在地上
    ，翻找該機車置物箱時，適丙○○之小叔陳文祥撞見並大喊「阿俊，在作什麼」
    ，庚○○大驚，乃逃離現場而未得逞，陳文祥轉告丙○○報警處理，嗣於同日上
    午七時三十分許，在嘉義市○○○路六八九巷七號庚○○住處為警查獲，並起出
    其竊得之虎頭剪、腳踏釘、電鑽、磨石機、斜口鉗、尖起子等物。
三、案經嘉義市警察局第一分局報告臺灣嘉義地方法院檢察署檢察官偵查起訴及嘉義
    縣警察局水上分局報告臺灣嘉義地方法院檢察署檢察官函請併案審理。
    理  由
一、訊據被告庚○○固坦承於附表編號一所示之時、地，竊取被害人戊○○○所有之
    財物，但矢口否認有何附表編號二至十八之竊盜犯行，辯稱：附表編號二至十八
    部分係因警察刑求，始為承認云云。然查：
（一）被告如何於附表編號一至十八所示之時、地，竊取各該附表編號所示之被害人
      財物等事實，業經被告迭於警訊及原審審理時供承不諱，核與被害人丙○○、
      戊○○○、乙○○、甲○○、丁○○、指訴情節及證人陳文祥、林保珍、張振
      利證訴情節相符，並有被害報告、扣押書、贓物認領保管單、照片在卷可查。
（二）被告雖辯稱「曾受刑求」云云。然被告於警訊、原審理時，均就附表所示之竊
      盜事實坦承，而附表編號十七、十八部分警員亦係根據被告之供述而循線查獲
      （見九十年度偵字第六六七一號偵查卷附警訊卷第二頁），另被害人戊○○○
      、丙○○所失竊之物品，亦在被告處查獲，經上開被害人確認後領回（見水上
      分局卷第十五頁、第一分局卷第十二頁），顯見被告於警訊及原審之自白，均
      係本於其自白意志下所為之供述，應堪信採，被告所辯刑求云云，顯係事後卸
      責之詞，不足採信。
（三）末查被告雖有輕度智能障礙，但案發前後並無精神病態，因此被告本件案發時
      之精神狀態並未達心神喪失或精神耗弱之程度，又經本院函請國立成功大學醫
      學院附設醫院鑑定明確，有該院（九一）成附醫精神字第二九九六號附之鑑定
      書附於本院卷足憑。再被告於前案竊盜罪經執行完畢後二月餘，即再有本件竊
      盜事實，且在短短四月餘連續竊盜達十八次之多，足認被告係恃竊盜所得為其
      生活之資，而為常業甚明。綜上所述，本件事證明確，被告犯行洵堪認定。
二、核被告於短短四月間（自九十年五月十一日起至九十年九月二十四日止）即行竊
    達十八次，被告並無其他正當之職業，此有嘉義縣警察局八掌派出所素行調查表
    附於警訊卷足憑，而被告竊得之財物又變賣花用，則其顯係以犯竊盜罪為常業，
    核其所為，係犯刑法第三百二十二條之常業竊盜罪。公訴意旨認被告所犯係刑法
    第三百二十條第一項第一款、第二項之加重竊盜既遂、未遂罪，顯有未洽，惟其
    基本事實同一，本院自應予以審理，並變更其起訴法條。再被告如附表編號一至
    編號十四、編號十七至編號十八所示之竊盜犯行雖未據公訴人提起公訴，惟與前
    開起訴部分既成立常業竊盜罪，係屬集合犯之包括一罪，依審判不可分之法理，
    本院自得併予審理裁判。被告與綽號「金龜」之人就附表編號十六部分有行為之
    分擔及犯意之聯絡，均為共同正犯。被告以犯竊盜罪為常業，當然有連續性，其
    行竊多次，並不發生連續犯問題。又渠曾因竊盜案件，經臺灣嘉義地方法院於八
    十九年七月十五日，以八十九年度易字第五七六號判處有期徒刑八月確定，於九
    十年二月十四日執行完畢，此有臺灣嘉義地方法院檢察署刑案資料查註紀錄表、
    臺灣高等法院被告全國前案紀錄表各一紙附卷可查，被告於五年內再犯有期徒刑
    以上之本罪，為累犯，應依刑法第四十七條之規定加重其刑。
三、原審予以論罪科刑，固非無見。然查（一）虎頭剪、路腳釘、電鑽、磨石機、斜
    口鉗、尖起子等物係被告竊盜所得之物，且業經各該被害人領回，已如前述。原
    審認該物為警扣押在案，顯有未當。（二）附表編號六、七部分犯罪時間分別為
    九十年六月十五日、六月二十二日，原審認係九十年五月十五日、九十年五月二
    十二日；另附表編號十三部分，被告係持虎頭剪竊盜，原審認被告並未持有任何
    犯罪工具，均有疏忽。被告上訴意旨，否認編號附表二至十八號之犯罪事實，固
    無可採。然原判決既有可議之處，自應由本院予以撤銷改判。審酌被告身強體壯
    ，卻好逸惡勞，已有事實欄第一項所載多次竊盜前科紀錄，仍不知悔改，一再犯
    竊盜罪，不思努力工作，所為行竊方式又係公開擅自行竊，法紀觀念淡薄、影響
    社會治安及危害被害人安全匪淺，及被告竊盜所得財物價值不高、其智識程度甚
    低及犯罪後之態度良好等一切情狀，量處有期徒刑三年二月，以資儆懲。另審酌
    被告年輕力壯，四肢健全，未能善加利用，心存僥倖之心，不思自食其力，分別
    於七十三年間，因竊盜罪，經原審法院判處罰金五仟元，如易服勞役以三十元折
    算壹日確定；七十四年間，因竊盜罪，經原審法院判處有期徒刑三月確定；七十
    五年間，因竊盜罪，經原審法院判處有期徒刑六月確定；七十六年間，因竊盜罪
    ，經原審法院判處有期徒刑一年確定；八十年間，因竊盜罪，經原審法院判處有
    期徒刑二年四月確定，並諭知應於刑之執行前令入勞動場所強制工作確定；又因
    竊盜罪，經原審法院於八十九年七月十五日，以八十九年度易字第五七六號判處
    有期徒刑八月確定；以上所犯各罪均已執行完畢，此有前開臺灣高等法院被告全
    國前案紀錄表、臺灣嘉義地方法院檢察署刑案資料查註紀錄表各一份在卷可參，
    被告甫出獄不久，又於短短四月之間有高達十九次之竊盜行為，其犯行頻繁，顯
    以犯竊盜罪為常業，至為灼然，核其犯行屢經刑之執行，惟未獲改正，刑罰反應
    性既屬薄弱，單純之刑罰制裁已難達成矯治之目的，非施以保安處分無以為功，
    爰依竊盜犯贓物犯保安處分條例第三條第一項第二款、第五條規定，諭令其於刑
    之執行前另入勞動場所強制工作三年，併兼收社會保安之效。至於被告持以行竊
    之虎頭剪一把，既未扣案，為免將來執行之困難，爰不另為沒收之諭知。
據上論結，應依刑事訴訟法第三百六十九條第一項前段、第三百六十四條、第二百九
十九條第一項前段、第三百條、刑法第二十八條、第三百二十二條、第四十七條、竊
盜犯贓物犯保安處分條例第三條第一項第二款、第四條、第五條第一項前段，判決如
主文。
本案經檢察官廖椿堅到庭執行職務。
中      華      民      國    九十一    年      四      月     三十     日
                                     臺灣高等法院臺南分院刑事第五庭
                                             審判長法官  鄭  文  肅
                                                   法官  王  浦  傑
                                                   法官  陳  珍  如
右正本證明與原本無異。
如不服本判決，應於判決送達後十日內向本院提出上訴狀，其未敘述理由者並應於提
出上訴狀後十日內向本院補提理由書（應附繕本)。
                                             法院書記官  周  美  莉
中      華      民      國    九十一    年      五      月     一      日
附錄：本判決論罪科
附錄法條：
刑法第三百二十二條
以犯竊盜罪為常業者，處一年以上七年以下有期徒刑。
附表：庚○○所犯竊盜案件一纜表
┌─┬─────┬─────┬─────┬────┬─────┬────┐
│號│犯罪時間  │犯罪地點  │犯罪手法  │被害人  │犯罪所得  │犯罪工具│
│次│          │          │          │        │          │        │
├─┼─────┼─────┼─────┼────┼─────┼────┤
│一│九十年九月│嘉義縣水上│被告翻牆進│戊○○○│虎頭剪三支│無      │
│  │二十四日凌│鄉寬士村崎│入，徒手竊│        │、腳踏釘九│        │
│  │晨二時十分│子頭七０一│取。      │        │支、ＰＶＣ│        │
│  │許        │之九十號前│          │        │二十二平方│        │
│  │          │工地      │          │        │電線四十八│        │
│  │          │          │          │        │米重十二點│        │
│  │          │          │          │        │五公斤（約│        │
│  │          │          │          │        │價值新台幣│        │
│  │          │          │          │        │二千五百六│        │
│  │          │          │          │        │十元）    │        │
├─┼─────┼─────┼─────┼────┼─────┼────┤
│二│九十年五月│嘉義市興安│持虎頭剪竊│乙○○  │銅線三十公│虎頭剪  │
│  │十一日十八│里興安街九│盜。      │        │斤（約價值│        │
│  │時三十分至│號（鴻昌行│          │        │新台幣一千│        │
│  │二十一時三│）        │          │        │二百元）  │        │
│  │十分間    │          │          │        │          │        │
├─┼─────┼─────┼─────┼────┼─────┼────┤
│三│九十年五月│嘉義市興安│持虎頭剪竊│乙○○  │銅線三十公│虎頭剪  │
│  │十八日十八│里興安街九│盜。      │        │斤（約價值│        │
│  │時三十分至│號（鴻昌行│          │        │新台幣一千│        │
│  │二十一時三│）        │          │        │二百元）  │        │
│  │十分之間  │          │          │        │          │        │
├─┼─────┼─────┼─────┼────┼─────┼────┤
│四│九十年五月│嘉義市興安│持虎頭剪竊│乙○○  │銅線三十公│虎頭剪  │
│  │二十八日十│里興安街九│盜。      │        │斤（約價值│        │
│  │八時三十分│號（鴻昌行│          │        │新台幣一千│        │
│  │至二十一時│）        │          │        │二百元）  │        │
│  │三十分間  │          │          │        │          │        │
├─┼─────┼─────┼─────┼────┼─────┼────┤
│五│九十年六月│嘉義市興安│持虎頭剪竊│乙○○  │銅線三十公│虎頭剪  │
│  │五日十八時│里興安街九│盜。      │        │斤（約價值│        │
│  │三十分至二│號（鴻昌行│          │        │新台幣一千│        │
│  │十一時三十│）        │          │        │二百元）  │        │
│  │分間      │          │          │        │          │        │
├─┼─────┼─────┼─────┼────┼─────┼────┤
│六│九十年六月│嘉義市興安│持虎頭剪竊│乙○○  │銅線三十公│虎頭剪  │
│  │十五日十八│里興安街九│盜。      │        │斤（約價值│        │
│  │時三十分至│號（鴻昌行│          │        │新台幣一千│        │
│  │二十一時三│）        │          │        │二百元）  │        │
│  │十分間    │          │          │        │          │        │
├─┼─────┼─────┼─────┼────┼─────┼────┤
│七│九十年六月│嘉義市興安│持虎頭剪竊│乙○○  │銅線三十公│虎頭剪  │
│  │二十二日十│里興安街九│盜。      │        │斤（約價值│        │
│  │八時三十分│號（鴻昌行│          │        │新台幣一千│        │
│  │至二十一時│）        │          │        │二百元）  │        │
│  │三十分間  │          │          │        │          │        │
├─┼─────┼─────┼─────┼────┼─────┼────┤
│八│九十年七月│嘉義縣中埔│徒手竊取  │甲○○  │鋁罐一袋重│無      │
│  │三十日凌晨│鄉豪和睦村│          │        │二十六公斤│        │
│  │一時許    │後庄三之一│          │        │（約價值新│        │
│  │          │號旁空地  │          │        │台幣二百元│        │
│  │          │          │          │        │）        │        │
├─┼─────┼─────┼─────┼────┼─────┼────┤
│九│九十年八月│嘉義縣中埔│徒手竊取  │甲○○  │鋁罐一袋重│無      │
│  │三日凌晨零│鄉豪和睦村│          │        │二十六公斤│        │
│  │時許      │後庄三之一│          │        │（約價值新│        │
│  │          │號旁空地  │          │  │台幣二百元│        │
│  │          │          │          │        │）        │        │
├─┼─────┼─────┼─────┼────┼─────┼────┤
│十│九十年八月│嘉義縣中埔│徒手竊取  │甲○○  │鋁罐一袋重│無      │
│  │二十一日凌│鄉豪和睦村│          │        │二十六公斤│        │
│  │晨一時三十│後庄三之一│          │        │（約價值新│        │
│  │分許      │號旁空地  │          │        │台幣二百元│        │
│  │          │          │          │        │）        │        │
├─┼─────┼─────┼─────┼────┼─────┼────┤
│十│九十年九月│嘉義縣中埔│徒手竊取  │甲○○  │鋁罐一袋重│無      │
│一│一日凌晨一│鄉豪和睦村│          │        │二十六公斤│        │
│  │時三十分許│後庄三之一│          │        │（約價值新│        │
│  │          │號旁空地  │          │        │台幣二百元│        │
│  │          │          │          │        │）        │        │
├─┼─────┼─────┼─────┼────┼─────┼────┤
│十│九十年九月│嘉義縣中埔│徒手竊取  │甲○○  │鋁罐一袋重│無      │
│二│十五日凌晨│鄉豪和睦村│          │        │二十六公斤│        │
│  │一時許    │後庄三之一│          │        │（約價值新│        │
│  │          │號旁空地  │          │        │台幣二百元│        │
│  │          │          │          │        │）        │        │
├─┼─────┼─────┼─────┼────┼─────┼────┤
│十│九十年九月│嘉義縣水上│被告爬到工│丁○○  │電纜線五十│虎頭剪  │
│三│二十一日凌│鄉寬士村崎│寮上以虎頭│        │米（約價值│        │
│  │晨二時許  │子頭段三七│剪將一邊剪│        │新台幣二千│        │
│  │          │０號      │斷後，再到│        │五百元）  │        │
│  │          │          │另一邊以腳│        │          │        │
│  │          │          │踏釘爬上電│        │          │        │
│  │          │          │線桿將另一│      │          │        │
│  │          │          │頭剪斷    │        │          │        │
├─┼─────┼─────┼─────┼────┼─────┼────┤
│十│八十九年五│嘉義市芳安│被告一人至│丙○○  │二十二平方│無      │
│四│月間      │路二九一號│現場行竊  │        │電線十分之│        │
│  │          │車庫      │          │        │三捲、電鑽│        │
│  │          │          │          │        │一支、磨石│        │
│  │          │          │          │        │機一支、斜│        │
│  │          │          │          │        │口鉗一支、│        │
│  │          │          │          │        │尖起子一支│        │
├─┼─────┼─────┼─────┼────┼─────┼────┤
│十│九十年六月│嘉義市芳安│被告一人至│丙○○  │電鑽一支  │無      │
│五│二十七日凌│路二九一號│現場行竊  │        │          │        │
│  │晨三時許  │車庫      │          │        │          │        │
├─┼─────┼─────┼─────┼────┼─────┼────┤
│十│九十年七月│嘉義市芳安│由綽號「金│丙○○  │無（竊盜未│無      │
│六│七日凌晨三│路二九一號│龜」騎機車│        │遂）      │        │
│  │時許      │車庫      │載被告至現│        │          │        │
│  │          │          │場行竊，被│        │          │        │
│  │          │          │告翻開機車│        │          │        │
│  │          │          │LUX-322 置│        │          │        │
│  │          │          │物箱；「金│        │          │        │
│  │          │          │龜」把風。│        │          │        │
├─┼─────┼─────┼─────┼────┼─────┼────┤
│十│九十年五月│嘉義縣中埔│獨自一人，│萬善爺公│電線四至五│虎頭剪  │
│七│初晚上一時│鄉和睦村公│用小虎頭剪│廟（副主│公斤（約價│        │
│  │許        │館二十二號│把電線剪下│任委員林│值新台幣五│        │
│  │          │萬善爺公廟│來│保珍）  │百元）    │        │
│  │          │前水塔處  │          │        │          │        │
├─┼─────┼─────┼─────┼────┼─────┼────┤
│十│九十年九月│嘉義市吳鳳│獨自一人，│台灣電力│電線四至五│虎頭剪  │
│八│初晚上一時│南路一一九│用小虎頭剪│公司（管│公斤      │        │
│  │許        │西分二十低│把電線剪下│理之電機│          │        │
│  │          │之接戶線處│來        │工程師張│          │        │
│  │          │          │          │振利）  │          │        │
└─┴─────┴─────┴─────┴────┴─────┴────┘
